【裁判字號】    90,交聲,589
【裁判日期】    900724
【裁判案由】    交管條例聲異
【裁判全文】
臺灣板橋地方法院交通事件裁定                      九十年度交聲字第五八九號
    原處分機關  交通部公路局臺北區監理所
    異  議  人  甲○○
右列異議人因違反道路交通管理處罰條例案件，對於交通部公路局臺北區監理所於民
國九十年七月二日所為之處分（原處分案號：北監六字第駕裁四○－ＣＧ00000
00號），聲明異議，本院裁定如左：
    主  文
異議駁回。
    理  由
一、本件聲明異議意旨如附件所示。
二、按汽車駕駛人，行經有燈光號誌管制之交岔路口闖紅燈者，處六百元以上一千二
    百元以下罰鍰；又汽車駕駛人違反上開規定者，並記違規點數三點；道路交通管
    理處罰條例第五十三條、第六十三條第一項第三款分別定有明文。
三、異議人甲○○辯稱我駕駛二Ｌ－七三六號小營客車，於九十年二月二十二日凌晨
    二時五十九分，行經臺北縣新店市○○路與寶中路口前有二道紅綠燈相差十公尺
    左右，在第一個紅綠燈時當時天氣惡劣，光線不明，有起霧，能見度幾乎是零，
    標線及路旁警告標誌完全看不到，看到紅燈時我趕快踩煞車時，我看不到停止線
    ，我沒有足夠時間採取煞停措施等語。經查，本件異議人即受處分人駕駛車號二
    Ｌ－七三六號小營客車，於九十年二月二十二日凌晨二時五十九分，行經臺北縣
    新店市○○路與寶中路設有燈光號誌管制之路口，闖越紅燈之違規事實，有臺北
    縣警察局北縣警交大字第ＣＧ0000000號舉發違反道路交通管理事件通知
    單乙紙、採證相片二張附卷可稽；而異議人所駕駛之前開車輛行經上開中興路與
    寶中路口遇紅燈亮起二十七秒才超越停止線（駛壓感應線圈）被拍攝第一張照片
    ，仍未煞停以車速三十四公里繼續前進為紅燈亮後二十七秒八再被儀器拍攝第二
    張照片，況且號誌燈之運轉在綠燈變黃燈有三秒再變紅燈，有足夠時間讓駕駛人
    採取煞停措施。且本案二Ｌ－七三六號車，依據採證相片，號誌燈亮起紅燈很清
    晰辨認，其違規行為極為明顯，有採證相片二張及臺北縣警察局九十年五月十八
    日九十北警交字第三三五三一號函為證，顯見異議人當時確有闖越紅燈甚明，是
    本件異議人所辯，無足採信。從而，本件異議人於上揭時、地違規闖越紅燈之違
    規事實，應堪認定。
四、從而，原處分機關據以援引道路交通管理處罰條例第五十三條、第六十三條第一
    項第三款等規定，對異議人裁處新臺幣一千八百元罰鍰，並記違規點數三點，認
    事用法俱無違誤，量罰亦甚妥適，應予維持，本件異議為無理由，應予駁回。
據上論結，應依道路交通案件處理辦法第十九條，裁定如主文。
中      華      民      國      九十      年      七      月  二十四    日
                              臺灣板橋地方法院交通法庭
                                      法  官  張谷輔
右正本證明與原本無異
如不服本裁定應於送達後五日內向本院提出抗告狀
                                      書記官  羅麗娟
中      華      民      國      九十      年      七      月  二十五    日


司法院資訊處製作；財團法人民間司法改革基金會備份。
